【裁判字號】    99,附民,43
【裁判日期】    990622
【裁判案由】    家暴殺人未遂
【裁判全文】
臺灣高等法院臺南分院刑事附帶民事訴訟判決  99年度附民字第43號
原      告  乙○○
被      告  甲○○
被      告  丙○○○
上列被告甲○○因家暴殺人未遂案件（99年度上更(一)字第60號
），原告提起附帶民事訴訟，請求損害賠償，本院判決如下：
    主  文
原告之訴及假執行之聲請均駁回。
訴訟費用由原告負擔。
    事實及理由
甲、原告方面：
一、聲明：
  (一)被告應給付原告新台幣（下同）3,246,527元，及自起訴狀
    繕本送達之翌日起至清償日止，按週年利率5%計算之利息。
  (二)願供擔保，請准宣告假執行。
二、事實上陳述略稱：兩造為兄弟關係，因坐落雲林縣北港鎮○
    街段66 2-24地號、21-64地號、21-124地號等田地(下稱系
    爭田地）之所有權歸屬問題已有多次爭執，於民國94年10月
    11日上午10時5分許，因雙方妻子再次於田間發生爭執，原
    告有對被告妻攻擊之行為，而坐在車牌號碼TN–9993號自小
    客車駕駛座內之被告見狀，一時氣憤，竟基於殺害原告之犯
    意，從停車處駕駛上開自小客車朝原告處行進，原告見被告
    駕車前來即轉身逃逸，被告仍駕駛上開自小客車在現場灣內
    第11號電線桿以西3公尺處，以車輛保險桿處撞擊原告。原
    告被撞擊後彈起以頭部撞破該自小客車檔風玻璃，並仰臥在
    該自小客車之引擎蓋上，被告見狀一時心慌，駕車失控，以
    該自小客車右側車頭保險桿撞擊灣內第11號電線桿，原告則
    因車輛撞擊電線桿之力道，自引擎蓋滾落至現場灣內第11號
    電線桿以東0.9公尺之地上，原告因被被告駕車撞擊及跌落
    地面，而受有頸椎第5-6、6-7節脊髓損傷及頭、手、臉、腳
    外傷與牙齒斷裂1顆等傷害。原告因被告上開犯行致受有醫
    療費用220,027元、電動床26,500元、精神痛苦300萬元之損
    害，前依侵權行為損害賠償請求權提起訴訟，雖經本院97年
    度訴字第9號以原告該部分請求權罹於時效為由，判決駁回
    原告訴訟。然依民法第197條第2項、第179條、第182條第2
    項規定可知，原告仍得依不當得利之規定，請求被告返還其
    因侵權行為所受之利益予原告，爰依法提起本訴等語。
乙、被告方面：
    被告未提出書狀，亦未作何陳述。
    理  由
一、按提起附帶民事訴訟，應於刑事訴訟起訴後第二審辯論終結
    前為之；又法院認為原告之訴不合法或無理由者，應以判決
    駁回之。刑事訴訟法第488條前段、第502條第1項前段分別
    定有明文。
二、查本院99年度上更(一)字第60號被告甲○○家暴殺人未遂之刑
    事案件，係於99年6月3日辯論終結，乃原告遲至言詞辯論終
    結後即同月9日始提起附帶民事訴訟，此有蓋於起訴狀上之
    本院收狀戳記足憑，依首開規定，原告之訴顯非合法，應予
    駁回，其假執行之聲請因亦無所附麗，應併予駁回。
三、據上論斷，應依刑事訴訟法第502條第1項前段，判決如主文
    。
中    華    民    國    99    年    6     月    22    日
                  刑事第二庭    審判長法  官  葉居正
                                      法  官  陳欽賢
                                      法  官  洪碧雀
以上正本證明與原本無異。
如不服本判決應於收受本判決後十日內向本院提出上訴狀，其未
敘述上訴理由者，並得於提起上訴後十日內向本院補提理由狀(
上訴狀及上訴理由狀均須按造他造當事人之人數附繕本向本院提
出，切勿逕送上級法院)。但非對於刑事訴訟之判決有上訴時，
不得上訴。
                                      書記官  魏芝雯
中    華    民    國    99    年    6     月    23    日

司法院資訊處製作；財團法人民間司法改革基金會備份。
